【裁判字號】    97,交抗,1741
【裁判日期】    971031
【裁判案由】    違反道路交通管理處罰條例
【裁判全文】
臺灣高等法院交通事件裁定            97年度交抗字第1741號
抗  告  人
即受處分人  甲○○
上列抗告人即受處分人因違反道路交通管理處罰條例案件，不服
臺灣板橋地方法院中華民國九十七年八月二十七日所為裁定（九
十七年度交聲字第一六四一號），提起抗告，本院裁定如下：
    主  文
抗告駁回。
    理  由
一、原裁定意旨以：受處分人甲○○於民國九十七年二月二十二
    日十三時四十五分許，駕駛所有車號7660－QE號自用小客車
    ，行經台六十二線十四公里處（西往東方向），在最高速限
    時速八十公里之路段，以時速一百零八公里之速度行駛，超
    速二十八公里，為臺北縣政府警察局依雷射測速儀採證照片
    逕行舉發，依道路交通管理處罰條例第三十三條第一項規定
    ，裁處罰鍰新臺幣三千五百元，並記違規點數一點。受處分
    人不服聲明異議，經調查後，仍認受處分人於上開時地有超
    速行駛之違規事實，而裁定駁回其異議之聲明。
二、抗告意旨以：原裁定認本件雷射測速儀業經檢驗合格，而採
    認該測速儀所作出之結論，但任何機器均不能排除老舊、瑕
    疵之可能，故應將該儀器再送鑑定，以釋疑問云云。
三、按汽車行駛高速公路及快速公路，應依速限標誌指示，高速
    公路及快速公路交通管制規則第五條第一項前段定有明文。
    又汽車行駛於高速公路、快速公路或設站管制之道路，不遵
    使用限制、禁止、行車管制及管理事項之管制規則，而有行
    車速度超過規定之最高速限或低於規定之最低速限者，處汽
    車駕駛人新臺幣三千元以上六千元以下罰鍰；汽車駕駛人有
    下列各款所列條款之一者，除依原條款處罰鍰外，並予記點
    。……三、有第三十三條……之一者，各記違規點數一點，
    道路交通管理處罰條例第三十三條第一項第一款、第六十三
    條第一項第一款亦分別定有明文。
四、經查：
（一）受處分人於九十七年二月二十二日十三時四十五分許，駕
      駛所有車號7660－QE號自用小客車，行經台六十二線十四
      公里處西往東方向，在最高速限時速八十公里之路段，以
      時速一百零八公里之速度行駛，超速二十八公里，為臺北
      縣政府警察局依雷射測速儀照相採證逕行舉發之事實，有
      臺北縣政府警察局九十七年三月二十日北縣警交字第CG-0
      000000號舉發違反道路交通管理事件通知單一紙及採證照
      片一幀在卷可稽（見原審卷第七、八頁），自堪採信。
（二）又本件執勤員警所使用之雷射測速儀器， 係238.4Hz照相
      式規格，Information Field廠牌，型號為IF-SL，器號為
      24679號， 乃國外先進科學測速儀器，最大雷射光功率為
      88μW，甫於九十六年八月二十二日檢定合格， 有限期限
      至九十七年八月三十一日等情，有經濟部標準檢驗局九十
      六年八月二十二日雷射測速儀檢定合格證書一紙附卷可參
      （見原審卷第九頁），足認本件值勤員警採證所使用之雷
      射測速儀之準確度應值信賴，當無測速錯誤之疑慮。
（三）受處分人雖以前詞置辯，但該雷射測速儀既尚在檢驗合格
      期限內，其適法性及準確性並無問題，且採證當時儀器無
      故障等情，有臺北縣政府警察局九十六年五月五日北縣警
      交字第0970055256號函附卷可佐，是受處分人前開所辯尚
      屬無據。本件受處分人所駕車輛於上開時地確有超速行駛
      之違規事實，洵堪認定。
五、綜上所述，受處分人確有於上揭時地駕車超速行駛之事實，
    至為灼然。原處分機關依據前揭道路交通管理處罰條例第三
    十三條第一項第一款、第六十三條第一項第一款及違反道路
    交通管理事件統一裁罰基準表規定，裁處罰鍰新臺幣三千五
    百元，並記違規點數一點，核無違誤，原審法院同此認定，
    駁回其異議之聲明，認事用法並無不當。受處分人猶執陳詞
    以機器可能老舊、瑕疵，應再送檢驗為由，提起本件抗告。
    惟經濟部標準檢驗局係負責國家標準制定及檢驗之機構，其
    檢驗後發給之證書自有公信力，受處分人徒憑個人主觀意見
    ，置上開雷射測速儀業經檢驗合格且尚在有效期間內之事實
    於不論，任意指本件雷射測速儀有老舊、瑕疵之問題應再送
    鑑驗，自不足採信。是受處分人上開抗告事由並無理由，應
    駁回之。
據上論斷，依道路交通案件處理辦法第二十六條、道路交通管理
處罰條例第八十九條、刑事訴訟法第四百十二條，裁定如主文。
中    華    民    國    97    年    10    月    31    日
                  刑事第四庭  審判長法  官  陳筱珮
                                    法  官  陳玉雲
                                    法  官  鄭水銓
以上正本證明與原本無異。
本裁定不得再抗告。
                                    書記官  劉貞達
中    華    民    國    97    年    10    月    31    日


司法院資訊處製作；財團法人民間司法改革基金會備份。
